【裁判字號】    98,裁,167
【裁判日期】    980122
【裁判案由】    營業稅
【裁判全文】
最  高  行  政  法  院  裁  定
                                       98年度裁字第167號
聲  請  人  原輝實業有限公司
代  表  人  甲○○
上列聲請人因與相對人財政部臺北市國稅局間營業稅事件，對於
中華民國97年6月19日本院97年度裁字第3161號裁定，聲請再審
，本院裁定如下：
    主  文
再審之聲請駁回。
再審訴訟費用由聲請人負擔。
    理  由
一、按對於終審法院之裁定有所不服，除合於法定再審原因得聲
    請再審外，不容以其他之方法聲明不服，故不服終審法院之
    裁定而未以聲請再審之程序為之者，仍應視其為再審之聲請
    ，而依聲請再審程序調查裁判。本件聲請人提出再審之訴狀
    對於本院確定裁定聲明不服，依上說明，仍應視其為再審之
    聲請，而依聲請再審程序調查裁判。次按聲請人聲請再審，
    應依行政訴訟法第283條準用第277條第1項第4款之規定表明
    再審理由，此為必須具備之程式。所謂表明再審理由，必須
    指明確定裁定，有如何合於再審理由之具體情事，始為相當
    。倘僅泛言有何條款之再審事由，而無具體情事者，尚難謂
    已合法表明再審理由，而為再審之聲請，即屬不合法 。
二、聲請人營業稅事件，循序經提起行政訴訟，為臺北高等行政
    法院（下稱原審法院）94年度訴字第3809號判決（下稱前判
    決）駁回，聲請人仍不服，提起上訴，經本院以96年度裁字
    第2654號裁定（下稱前裁定）駁回，聲請人對前判決不服，
    提起再審之訴，經原審法院以96年度再字第102號判決（下
    稱原判決）駁回，聲請人再提起上訴，經本院97年度裁字第
    3161號裁定（下稱原確定裁定）以其對原判決有如何違背法
    令尚難認有具體指摘，認其上訴不合法予以駁回。聲請人不
    服，本於行政訴訟法第273條第1項第1款所定事由，對原確
    定裁定聲請再審，其聲請再審意旨略以：依司法院釋字第35
    6號解釋，依營業稅法第49條及第50條加徵滯納金、怠報金
    ，其性質係屬行為罰；相對人再依營業稅法第51條規定對聲
    請人處3倍罰鍰，核屬漏稅罰，依司法院釋字第503號解釋意
    旨，相對人應擇一重處罰，不得重複處罰。原確定裁定有行
    政訴訟法第273條第1項第1款之再審事由，請求廢棄原確定
    裁定云云，無非係就本件實體爭議事項為指摘，並重述其在
    前訴訟程序起訴狀、上訴狀、再審訴狀之主張，而對於本院
    原確定裁定以其上訴不合法予以駁回，所適用之法規有何顯
    然不合於法規規定，或有如何顯然違背司法院解釋或本院判
    例之情事，並未具體敘明，難謂已合法表明再審理由。依首
    揭規定及說明，本件聲請再審為不合法，應予駁回。
三、據上論結，本件聲請為不合法。依行政訴訟法第283條、第
    278條第1項、第104條、民事訴訟法第95條、第78條，裁定
    如主文。
中    華    民    國    98    年    1     月    22    日
                    最高行政法院第一庭
                        審判長法官  鄭  淑  貞
                              法官  黃  合  文
                              法官  林  文  舟
                              法官  帥  嘉  寶
                              法官  胡  方  新
以  上  正  本  證  明  與  原  本  無  異
中    華    民    國    98    年    1     月    22    日
                              書記官  郭  育  玎


司法院資訊處製作；財團法人民間司法改革基金會備份。
